# 金融机构转让不良贷款的终止确认

提问人：帅的雪 时间：2019-02-22 12:35:33
请教各位，如果一个金融机构转让不良贷款资产的时候，只转让风险，保留这些不良贷款的收益权，是否能够对其进行终止确认吗？如果不能，是否可以部分终止确认呢？

回答人：chenyiwei
这种交易实务上应很难做到，除非是某些特殊场合，例如在信用社改制为农商行或者城商行的过程中，认购新发股份的投资人同时被要求以较高的价格购买其不良资产。这种情况下直接将认购款计入资本公积处理。至于标的金融资产，如果保留收益权，则理论上至少是重大涉入。具体要根据案例的背景来讨论。